臺灣臺南地方法院民事裁定
110年度聲字第188號
聲  請  人  侯秀鳳  
相  對  人  劉國棟  
上列當事人間聲請停止執行事件，本院裁定如下：
    主    文
聲請駁回。                                             
聲請程序費用由聲請人負擔。
    理    由
一、本件聲請意旨略以：相對人持本院109簡上字第129號拆屋還
    地確定判決（下稱原確定判決）為執行名義，聲請強制執行
    拆除聲請人所有之建物，並經本院110年度司執字第43050號
    強制執行事件（下稱本件強執程序）受理在案。然聲請人已
    就本件強執程序提起債務人異議之訴（本院110年度訴字第1
    315號），而上開房屋，一旦經本件強執程序拆除，勢難以
    回復原狀，是聲請人願供擔保，聲請裁定停止本件強執行程
    序等語。
二、按強制執行程序開始後，除法律另有規定外，不停止執行。
    有回復原狀之聲請，或提起再審或異議之訴，或對於和解為
    繼續審判之請求，或提起宣告調解無效之訴、撤銷調解之訴
    ，或對於許可強制執行之裁定提起抗告時，法院因必要情形
    或依聲請定相當並確實之擔保，得為停止強制執行之裁定。
    強制執行法第18條第1項、第2項分別定有明文。可知為免執
    行程序長期延宕而有損債權人之權益，強制執行程序開始後
    ，原則上不停止執行。須債務人提起異議之訴，法院因必要
    情形或依聲請定相當並確實之擔保，始得為停止強制執行之
    裁定。又所謂必要情形，固由法院依職權裁量定之。然法院
    為此決定，應就債務人異議之訴在法律上是否顯無理由，以
    及如不停止執行，將來是否難於回復執行前之狀態，及倘予
    停止執行，是否無法防止債務人濫行訴訟以拖延執行，致債
    權人之權利無法迅速實現等各種情形予以斟酌，以資平衡兼
    顧債務人及債權人雙方之利益。於債務人聲明願供擔保時亦
    然（最高法院98年度第三次民事庭會議㈡決議、同院98年度
    台抗字第375號裁定意旨參照）。
三、次按強制執行法第14條明文規定，執行名義成立後，如有消
    滅或妨礙債權人請求之事由發生，債務人得於強制執行程序
    終結前，向執行法院對債權人提起異議之訴。如以裁判為執
    行名義時，其為異議原因之事實發生在前訴訟言詞辯論終結
    後者，亦得主張之。執行名義無確定判決同一之效力者，於
    執行名義成立前，如有債權不成立或消滅或妨礙債權人請求
    之事由發生，債務人亦得於強制執行程序終結前提起異議之
    訴。依前二項規定起訴，如有多數得主張之異議原因事實，
    應一併主張之。其未一併主張者，不得再行提起異議之訴。
四、經查，本件聲請人以其向本院提起債務人異議之訴為理由，
    聲請裁定停止本件強執程序，並經本院調取該執行卷宗及11
    0年度訴字第1315號卷宗查證屬實，固堪認定。惟觀之前開
    卷宗，相對人乃持該原確定判決聲請本件強執程序，而聲請
    人提起異議之訴所本之理由，無非為其並非原確定判決所認
    定建物之所有權人，原確定判決判命其將占用相對人所有土
    地之建物拆除，容有未洽。然聲請人所據上開理由，於原確
    定判決審理中已為抗辯，並經該案判決認無理由駁回，核非
    屬原確定判決事實審言詞辯論終結後始發生之事實，已與債
    務人異議之訴之要件不合。是聲請人所提出異議之訴，與強
    制執行法第14條第1項實屬不合，顯無理由，難認有停止執
    行之必要，是聲請人裁定停止執行，應予駁回，爰裁定如主
    文。
五、依強制執行法第30條之1，民事訴訟法第95條、第78條，裁
    定如主文。
中　　華　　民　　國　　110 　年　　 11　月　　12　　日
                  民事第四庭    法  官  許育菱
以上正本證明與原本無異。
如不服本裁定應於送達後10日內向本院提出抗告狀，並繳納抗告
費新臺幣1,000元。　　　　　　　　　
中　　華　　民　　國　　110 　年　　11　　月　　12　　日
                                書記官  吳采蓉